【裁判字號】    98,訴,2708
【裁判日期】    980921
【裁判案由】    毒品危害防制條例
【裁判全文】
臺灣板橋地方法院刑事判決              98年度訴字第2708號
公  訴  人  臺灣板橋地方法院檢察署檢察官
被      告  甲○○
                    現於臺灣宜蘭監獄另案執行中，暫寄押於
上列被告因毒品危害防制條例案件，經檢察官提起公訴（98年度
毒偵字第4645號），被告於準備程序中就被訴事實為有罪之陳述
，本院合議庭裁定由受命法官獨任行簡式審判程序，並判決如下
：
    主    文
甲○○施用第一級毒品，累犯，處有期徒刑拾月。
    事    實
一、甲○○於民國95年間因施用毒品案件，經觀察、勒戒後認有
    繼續施用毒品傾向，於95年11月7 日入戒治處所接受強制戒
    治，經執行6 個月以上後，認已無繼續強制戒治之必要，乃
    於96年8 月17日停止戒治釋放出所，並經臺灣士林地方法院
    檢察署檢察官於96年9 月10日以96年度戒毒偵字第65號為不
    起訴處分確定。另於94年間因竊盜案件，經本院以94年度簡
    字第4876號判處有期徒刑4 月，如易科罰金，以銀元300 元
    即新臺幣900 元折算1 日確定，並於95年9 月4 日縮刑期滿
    執行完畢。
二、詎仍不思戒除毒癮，猶於上開強制戒治執行完畢釋放後5 年
    內之98年5 月18日20時許，在臺北市○○路○ 段87巷4 號2
    樓住處（當時住於不知情之表哥吳永寬家中）內，以將海洛
    因粉末摻入香菸後點燃吸入煙霧之方式，施用第1 級毒品海
    洛因1 次。嗣其因另案遭到通緝，為警於98年5 月19日13時
    50分許，在臺北縣三重市○○街256 號前緝獲逮捕，復於同
    日16時14分做完警詢筆錄後同意接受採尿，經警將其尿液送
    驗後，確認呈鴉片陽性反應，因而查悉上情。
三、案經臺北縣政府警察局三重分局報告臺灣板橋地方法院檢察
    署檢察官偵查後起訴。
    理    由
一、上開犯罪事實，業據被告於本院審理時自白不諱，而其為警
    查獲後所採尿液經送請臺灣檢驗科技股份有限公司檢驗後，
    確呈鴉片陽性反應乙節，有毒品案件尿液檢體編號及姓名對
    照表、臺灣檢驗科技股份有限公司濫用藥物檢驗報告各1 紙
    附卷可稽（毒偵卷第3 、4 頁），足徵被告前開自白應與事
    實相符，堪可採信。次按觀察、勒戒或強制戒治執行完畢釋
    放後，5 年內再犯施用第一、二級毒品之罪者，檢察官應依
    法追訴，毒品危害防制條例第23條第2 項定有明文。查被告
    前於95年間因施用毒品案件，經觀察、勒戒後認有繼續施用
    毒品傾向，於95年11月7 日入戒治處所接受強制戒治，經執
    行6 個月以上後，認已無繼續強制戒治之必要，乃於96年8
    月17日停止戒治釋放出所，並經臺灣士林地方法院檢察署檢
    察官於96年9 月10日以96年度戒毒偵字第65號為不起訴處分
    確定乙節，有臺灣高等法院被告前案紀錄表附卷足參，被告
    既係於觀察、勒戒執行完畢釋放後5 年內再犯本案施用毒品
    罪，則檢察官對其提起公訴，即屬合法。綜上，本件事證明
    確，被告犯行堪以認定。
二、核被告所為，係犯毒品危害防制條例第10條第1 項之施用第
    一級毒品罪。其因施用而持有第一級毒品海洛因之低度行為
    ，應為其施用之高度行為所吸收，不另論罪。次查被告前於
    94年間因竊盜案件，經本院以94年度簡字第4876號判處有期
    徒刑4 月，如易科罰金，以銀元300 元即新臺幣900 元折算
    1 日確定，並於95年9 月4 日縮刑期滿執行完畢，有臺灣高
    等法院被告前案紀錄表附卷可稽，其於有期徒刑執行完畢後
    5 年以內，故意再犯本件有期徒刑以上之罪，為累犯，應依
    刑法第47條第1 項規定，加重其刑。另查被告於97年間有多
    次施用第一級毒品犯行，經本院先後以97年度訴字第2147號
    、97年度訴字第2651號及97年度訴字第2719號判處有期徒刑
    8 月、10月、10月確定，有臺灣高等法院被告前案紀錄表附
    卷可稽，此等罪刑現均仍在執行中，故於本案並不構成累犯
    ，但仍應作為被告素行之量刑參考，復審酌被告犯罪之動機
    目的，智識程度，施用毒品非但戕害自己身心，亦妨害社會
    善良秩序，及其犯後坦認犯行態度良好等一切情狀，量處如
    主文所示之刑。
三、按除被告所犯為死刑、無期徒刑、最輕本刑為3 年以上有期
    徒刑之罪或高等法院管轄第一審案件者外，於前條第1 項程
    序進行中，被告先就被訴事實為有罪之陳述時，審判長得告
    知被告簡式審判程序之旨，並聽取當事人、代理人、辯護人
    及輔佐人之意見後，裁定進行簡式審判程序，刑事訴訟法第
    273 條之1 第1 項定有明文。本案被告被訴施用第一級毒品
    罪之法定本刑為「6 月以上5 年以下有期徒刑」，其於本院
    準備程序期日就被訴事實為有罪之陳述後，經告知被告簡式
    審判程序之旨，並聽取被告及檢察官之意見後，本院合議庭
    認宜改用簡式審判程序，乃裁定由受命法官獨任行簡式審判
    程序審理之，附此說明。
據上論斷，應依刑事訴訟法第273 條之1 第1 項、第299 條第1
項前段，毒品危害防制條例第10條第1 項，刑法第11條前段、第
47條第1 項，判決如主文。
本案經檢察官林慈雁到庭執行職務。
中    華    民    國    98    年    9     月    21    日
                  刑事第十三庭  法  官  楊明佳
以上正本證明與原本無異。
如不服本判決應於收受送達後10日向本院提出上訴書狀，並應敘
述具體理由；其未敘述上訴理由者，應於上訴期間屆滿後20日內
向本院補提理由書（均須按他造當事人之人數附繕本）「切勿逕
送上級法院」。
                                書記官  林金良
中    華    民    國    98    年    9     月    21    日
附錄本案論罪科刑法條全文
毒品危害防制條例第10條
施用第一級毒品者，處六月以上五年以下有期徒刑。
施用第二級毒品者，處三年以下有期徒刑。


司法院資訊處製作；財團法人民間司法改革基金會備份。
